臺灣苗栗地方法院交通事件裁定　　　　　94年度交聲字第12號
　　原處分機關　交通部公路總局新竹區監理所苗栗監理站
　　異　議　人
　　即受處分人　甲○
上列受處分人因違反道路交通管理處罰條例案件，對於交通部公
路總局新竹區監理所苗栗監理站於中華民國92年4 月22日竹監苗
字第駕裁54-F00000000號所為之裁決（原舉發案號：苗栗縣警察
局苗縣警交字第F00000000號），聲明異議，本院裁定如下：
    主  文
異議駁回。
    理  由
一、按汽車駕駛人停車時，有左列情形之一者，處新臺幣600 元
    以上1,200 元以下罰鍰：一一　在道路收費停車處所停車，
    不依規定繳費者；又本條例關於車輛駕駛人之處罰，如應歸
    責於車輛所有人者，處罰車輛所有人。道路交通管理處罰條
    例第56條第1 項第11款有明文規定。再依據違反道路交通管
    理事件統一裁罰基準及處理細則第24條逕行舉發違反道路交
    通管理事件，經汽車所有人依通知單之應到案日期前到案，
    並告知違規駕駛人姓名、
    關應即另行通知違規駕駛人到案依法處理；逾應到案日期，
    處罰機關應依本條例第85條第3項規定處罰該汽車所有人。
    又按違反道路交通管理事件，有關文書送達之程序，依行政
    程序法之規定，違反道路交通管理事件統一裁罰基準及處理
    細則第5 條定有明文。次按受處分人不服第8 條主管機關所
    為之處罰，得於接到裁決書之翌日起20日內，向管轄地方法
    院聲明異議，道路交通管理處罰條例第87 條 第1 項定有明
    文。又交通法庭認聲明異議不合法律上之程式，且無從補正
    者，應以裁定駁回之，道路交通案件處理辦法第18條亦有規
    定。此為交通異議事件之程序規定，為聲明異議之合法要件
    ，受處分人之聲明異議自須合於此項程序規定，法院始得受
    理為實體之審查。
三、本件異議人即受處分人甲○於民國91年10月12日下午3 時20
    分，因其所有之車號W5-7578 號自用一般小客車，在苗栗市
    ○○路停車格停車不依規定繳納費用，經苗栗縣警察局交通
    隊舉發，有苗栗縣警察局苗縣警交字第F00000000 號舉發違
    反道路交通管理事件通知單影乙紙在卷可稽。而異議人異議
    意旨略以：請法官大人明察，我錯了，我給人家騙了，一個
    叫劉錦堂，現改名劉錦明，叫我分期付款買車，要教我學開
    車，沒想到車子辦好了，他就開所購買的車，不讓我學。上
    開車輛是90年9 月26日所購買的，這3 年我都沒有碰過這台
    車子，雖然車子名字是我的，他不還我，我拿他沒有辦法，
    這3 年罰單一大堆，都是我的名字，我的精神快受不了，請
    法官大人做主。我是要去換我的汽車駕照，因為我的名字改
    了，才知道我的汽車駕照吊銷了，車子不是我開的，我不知
    道罰單寫什麼，我沒收到，就把我的汽車駕照吊銷了，請法
    官大人明察，個人業障是自己要承擔的，請還我清白。我的
    小兒子及女兒可以作證，我書讀的少，只寫我無辜的話，因
    此聲明異議云云。
四、查送達，於應受送達人之住居所、事務所或營業所為之；又
    於應送達處所不獲會晤應受送達人時，得將文書付與有辨別
    事理能力之同居人、受僱人或應送達處所之接收郵件人員，
    行政程序法第72條第1 項前段及第73條第1 項分別定有明文
    。本件原處分機關於92年4 月22日所為之竹監苗字第駕裁
    54-F00000000號裁決書，已於92年4 月24日送達至苗栗縣苗
    栗市嘉惠25號，並由異議人收受之，有掛號郵件收件回執影
    本一紙可按，本件裁決書向該址送達並經異議人收受，依上
    開規定，其送達程序係屬合法，並非如異議人所抗辯沒有收
    到裁決書。
五、又異議人如對原處分機關是項裁決書不服欲提起異議，其應
    於接到裁決書翌日起20日之合法提出異議期間，應自92年4
    月25日（送達翌日）起算，再依法院訴訟當事人在途期間標
    準第4 條第1 項第1 款之規定，不扣除因異議人設址於苗栗
    縣苗栗市之在途期間後，應於92年5 月14日屆滿；惟異議人
    竟遲至94年1 月24日，始向原處分機關提出聲明異議狀，有
    聲明異議狀首頁所蓋之原處分機關收件章足憑，顯見本件異
    議人聲明異議，已逾法定之異議期間。況且原處分機關於上
    開裁決書之附記欄第1 項內，已明確記載受處分人如不服處
    罰而聲明異議者，其應提出之期限及應遵行之程序等事項，
    異議人自無不知之理。綜上所述，本件異議人聲明異議，尚
    非適法，參照前開條文規定，自應將其異議駁回。又異議人
    所辯稱上開車輛為劉錦明使用，及代替其繳納罰款等情，異
    議人應考慮是否依據民事相關規定請求返還，參照上開法律
    規定，尚非本件不罰之理由，附此說明。
據上論斷，應依道路交通案件處理辦法第18條前段，裁定如主
文。
中　　華　　民　　國　　94　　年　　3 　　月　　10　　日
                  交通法庭  　法  官  張珈禎
以上正本證明與原本無異。
如不服本裁定應於送達後5日內向本院提出抗告狀。
                              書記官  廖溫崇
中　　華　　民　　國　　94　　年　　3 　　月　　10　　日
